臺灣臺中地方法院刑事判決　　　　　　　　　　　　　九十二年度交自字第三八號
　　自　訴　人　丙○○
　　被　　　告　甲○○
右列被告因過失傷害案件，經自訴人提起自訴，本院合議庭裁定適用簡式審判程序，
判決如左：
    主  文
甲○○因過失傷害人，處有期徒刑貳月，如易科罰金，以佰元折算壹日。
    事  實
一、甲○○於民國九十二年六月二十日下午三時三十分許，駕駛車號七Ｖ─七一三八
    號自用小客車，行經臺中縣豐原市○○○路與和平街口，由新生北路欲左轉和平
    街時，原應注意汽車行駛時應注意車前狀況，並隨時採取必要之安全措施，依當
    時情形，亦無不能注意之情狀，竟疏未注意，不慎碰撞及在左方和平街口暫停欲
    通過交岔路口由乙○○所駕駛後座搭載丙○○之ＫＢＳ─三０七號重型機車，致
    人車倒地，重機車排氣管處燙傷丙○○之右小腿。
二、案經被害人丙○○提起自訴。
    理  由
一、訊據被告甲○○對於右揭事實坦承不諱，核與自訴人丙○○之指訴及證人乙○○
    於警詢中陳述之情節相符，並有臺中縣警察局受理各類案件紀錄表、杏豐醫院診
    斷證明書、生春中醫診所診斷證明書在卷可稽。按汽車行駛時駕駛人應注意車前
    狀況，並隨時採取必要之安全措施，道路交通安全規則第九十四條第三項定有明
    文。依前揭臺中縣警察局受理各類案件紀錄表之記載，被告係於臺中縣豐原市○○○路與和平街口，由新生北路欲左轉和平街時未注意車前狀況，未注意左方路
    口有重機車暫停欲通過交岔路口，以致肇事，被告自有未注意車前狀況之過失。
    而本件經送請臺灣省臺中縣區車輛行車事故鑑定委員會鑑定及臺灣省汽車肇事覆
    議鑑定委員會覆議結果，亦持相同看法，有臺灣省臺中縣區行車事故鑑定委員會
    民國九十二年十二月十八日中縣鑑字第九二○九五四號函附鑑定意見書及臺灣省
    車輛行車事故鑑定覆議委員會九十三年三月一日府覆議字第九三一○○一七號覆
    議函可稽，益證被告之行為有過失，被告之自白應與事實相符。雖被告於本院訊
    問時另堅稱「我承認我有錯，但是她（指乙○○）是停車在雙黃線上」等語，惟
    本件自訴人僅為被搭載人，並非機車駕駛人，自訴人丙○○並無任何駕駛行為，
    應無過失可言。又本件因係兩造事後報案，並未繪製現場圖及製作道路交通事故
    調查報告表、拍攝現場照片，業據臺中縣警察局受理各類案件紀錄表記載屬實，
    惟依兩造及證人乙○○於警詢及本院中之陳述判斷，兩造既係在新生北路與和平
    街交岔路口發生本件事故，且乙○○陳述係在停車狀態，則顯然乙○○應確係停
    車於雙黃線附近，是被告辯稱乙○○係停車於雙黃線附近一節，應屬可採。然此
    僅係在民事上被告得否主張自訴人為使用人而依民法第二百二十四條、第二百十
    七條過失相抵之問題，並不能因此解免被告過失之責任。自訴人因本件車禍受傷
    ，與被告之過失行為間並有相當因果關係。本件事證明確，被告過失犯行洵堪認
    定。
二、核被告甲○○所為，係犯刑法第二百八十四條第一項前段之過失傷害罪。爰審酌
    被告之過失程度、所生之危害、肇事後之態度及被害人因而受傷，且被告尚未與
    被害人達成民事和解賠償等一切情狀，判處如主文所示之刑，並諭知易科罰金之
    折算標準。
三、依刑事訴訟第三百四十三條、法第二百七十三條之一第一項、第二百九十九條第
    一項前段，刑法第二百八十四條第一項前段、第四十一條第一項前段，罰金罰鍰
    提高標準條例第一條前段、第二條前段，判決如主文。
中      華      民      國      九十三      年      三    月    三十    日
                                  臺灣臺中地方法院交通法庭
                                        法  官  張清洲
右正本證明與原本無異。
如不服本判決，應於送達後十日內向本院提出上訴狀（須附繕本），上訴於臺灣高等
法院臺中分院。
中      華      民      國      九十三      年      三    月    三十    日
                                        書記官
附錄論罪科刑法條
刑法第二百八十四條第一項
因過失傷害人者，處六月以下有期徒刑，拘役或五百元以下罰金，致重傷者，處一年
以下有期徒刑、拘役或五百元以下罰金。
